臺灣桃園地方法院民事判決　　　　　　　93年度勞訴字第39號
　　原　　　告　戊○○
　　　　　　　　卯○○
　　　　　　　　庚○○
　　　　　　　　己○○
　　　　　　　　辛○○
　　　　　　　　甲○○
　　　　　　　　子○○
　　　　　　　　未○○
　　　　　　　　辰○○
　　　　　　　　壬○○
　　　　　　　　午○○
　　　　　　　　丙○○
　　　　　　　　乙○○
　　　　　　　　癸○○
　　　　　　　　丁○○
　　　　　　　　丑○○
　　　　　　　　巳○○
　　共　　　同　許啟龍律師
　　訴訟代理人
　　被　　　告　乾寶泰光碟科技股份有限公司
　　法定代理人　寅○○
　　訴訟代理人　沈朝標律師
　　複　代理人　李宏文律師
上當事人間請求給付資遣費事件，經本院於民國九十三年十二月
二十九日言詞辯論終結，判決如下：
    主      文
被告應給付原告如附表「資遣費」欄所示金額，及自附表所示日
期起至清償日止，按週年利率百分之五計算之利息。
原告其餘之訴駁回。
訴訟費用由被告負擔。
本判決得假執行。
    事      實
壹、原告方面：
一、聲明：求為判決如主文所示金額及原告戊○○、卯○○、庚○○、己○○、辛○○、子○○、未○○、辰○○、壬○○
    、午○○、丙○○、乙○○、癸○○、丁○○自九十三年六
    月十九日起；原告丑○○及巳○○自九十三年六月二十六日
    起均至清償日止，按週年利率百分之五計算之利息。並陳明
    願供擔保請准宣告假執行。
二、陳述：
（一）原告均為被告乾寶泰光碟科技股份有限公司（下稱乾寶泰
      公司）之員工，年資從三年八個月至七年二個月不等。被
      告原設立於台北縣汐止市，其於民國八十　九年擬遷廠至
      桃園市現址時，承諾原汐止廠員工如願意至桃園廠工作者
      ，則給與交通津貼，如不願意至桃園廠工作者，則由被告
      公司給付資遣費，終止雙方　勞動契約，故原告乃同意被
      告變更工作地點。詎料九十三年六月十日，被告竟在未與
      原告達成協議下，即逕自公告取消交通津貼之發放，已違
      反勞動契約及勞工法令，致損害勞工之權益，原告戊○○
      等十五人及丑○○、巳○○二人乃分別於九十三年六月十
      八日以中路郵局第一一三六號及同年月二十五日以桃園十
      二支０一二一一二之八郵局第一一二號委由律師代為發存
      證信函，依勞動基準法第十四條第一項第六款規定終止兩
      造間勞動契約，並請求給付資遣費。惟被告拒不支付，爰
      依勞動基準法第十四條第四項準用同法第十七條請求給付
      資遣費。
（二）本件交通津貼之補助，乃被告公司與原告間勞動契約之一
      部分，為原告至被告公司上班時始得請領（汐止至桃園每
      日交通津貼二百二十元；台北至桃園每日一百八十元）其
      申請方式為每週申請一次，參酌勞動基準法第二條、同法
      施行細則第十條有關勞工工資及經常性給與之定義，原告
      等所申請之交通費補助津貼應屬工資。而工資屬勞動契約
      之要素，亦為雇主關於勞動契約之主要給付義務，是工資
      於契約締結時經由勞雇雙方議定後，於契約履行之階段，
      雇主即不得未經勞工同意而單方減少工資之給付。今被告
      公司未經原告等人同意即擅自公告取消交通津貼，實質上
      即為擅自減少原告等人之工資，顯已違反原勞動契約關於
      工資之約定及勞動基準法關於工資應由勞雇雙方議定之規
      定。
（三）原告丑○○隨曾提出離職申請書，惟於完成公司所定之離
      職程序前即已撤回辭職之意思表示，並將離職申請書取回
      ，因此原告丑○○與被告之勞動契約並未終止。且原告丑
      ○○從九十三年六月十一日起至同年月二十五日請事假及
      特休假，故被告主張原告丑○○與被告間之勞動契約已於
      六月十七日終止，顯有違誤；原告巳○○雖因被告公司擅
      自取消交通津貼曾有離職之念頭，並至管理部　門領取離
      職申請書，但未提出離職之申請，此與確切之辭職表示，
      尚屬有間，更與被告公司人事管理規則關於辭職程序之規
      定不合。且其於九十三年六月二十二日端午節當日，即被
      告公司主張離職生效日之後，仍有至被告公司上班。故被
      告公司主張與原告巳○○已於六月二十一日離職，亦非事
      實。
（四）原告請求依勞動基準法第十四條第四項準用同法第十七條
      規定，請求給付資遣費。原告之平均工資應以九十二年十
      二月至九十三年五月份之薪資加以計算。原告每月所領取
      之交通津貼、加班費為經常性之給與，構成工資之一部分
      ，另夜班津貼乃原告等因輪值夜班工作獲得之報酬，依勞
      動基準法第二條及同法施行細則第十條之規定，應屬薪資
      之一部分，故均應列入原告平均工資之計算。
三、證據：提出勞工保險投保資料十七份、乾寶泰公司九十三年
    六月十日公告一份、存證信函二份、律師函二份、原告薪資
    轉帳證明十六份、原告丑○○請假單一份、乾寶泰公司之員
    工手冊（乾寶泰與我）節本（第十至十二頁）（以上均影本
    ）為證。
貳、被告方面：
一、聲明：駁回原告之訴。
二、陳述：
（一）原告均為被告僱用之員工，被告於八十九年間因由汐止遷
      廠至桃園之故，曾實施員工通勤交通補助申請，以貼補員
      工往返之通勤費用。然因今年景氣不佳，為降低營運成本
      ，被告於九十三年六月十日出具公告，取消員工之補助申
      請。於公告之初並對於有支領該交通津貼補助之員工，一
      一面談詢問其意願，當時並無任何人反對。詎料因該交通
      補助費申請刪除發生爭議，導致原告相繼離職。被告乃委
      請律師發函，請求原告於該公告未定案前回公司商議，原
      告仍置之不理而提起本件訴訟。
（二）被告所發給之通勤交通補助費係因汐止廠之員工至桃園廠
      上班而發給勉勵性、恩惠性之給與，並非勞動契約之主要
      約定事項，其餘員工並未領取該項通勤交通補助費。被告
      並未就本薪及經常性給與未予變動，係因經營管理之必要
      而作交通補助費之變動，並無違反勞動契約。而原告於公
      告後即請假離職，未因申請交通補助費而遭退件，因此該
      取消補助之公告等同尚未施行。而原告縱有權利可供主張
      ，亦應先行向被告提出，而非於六月十日至十二日間被告
      一一詢問原告意願時，未提出反對主張，於事後逕行無預
      警請假及離職，造成被告部分生產線停擺損失，並藉以向
      被告請求資遣費，顯係權利濫用。
（三）原告丑○○已於九十三年六月十日向被告乾寶泰公司領取
      辭職書，並填妥後提出申請，經被告乾寶泰公司單位主管
      核准後，即辦理部分相關離職手續，離開被告乾寶泰公司
      後即未再回廠工作，並在六月十日開始請理資產移轉並完
      成自六月十五日起至二十一日止之請假，六月二十四日再
      度回廠辦理離職手續，並補請六月十一、、二十三、十四
      日之假，而丑○○之離職單已經單位主管即訴外人王貞元
      核准，僅剩權責主管林荔枝未簽名，而原告丑○○承諾六
      月二十五日再回廠談，但並未回廠。是原告丑○○與被告
      就其離職之合意已於被告收受離職申請書時完成，離職手
      續尚未完成並不影響雙方終止勞動契約之事實；而原告巳
      ○○亦已於同年月二十一日領取離職申請單並表示不再上
      班，經被告同意後離開，迄今亦未返回上班，因此原告丑
      ○○與巳○○二人與被告乾寶泰公司之勞動契約已經雙方
      合意終止，被告自無給付資遣費之義務。
（四）原告之薪資結構為薪資、加班費、夜班津貼、獎金及交通
      費等五部分，其中夜班津貼、獎金、交通費非屬經常性之
      給與，既非屬工資自不應列入平均工資之計算。
三、證據：提出乾寶泰公司資產驗收（異動）單、空白離職申請
    書各一份（以上均影本）為證，並聲請本院傳訊林荔枝、羅
    森鐿、余麗菁及吳憲雄。理由
一、按起訴狀送達後，原告不得將原訴追加或變更他訴，但擴張
    或限縮應受判決事項之聲明者，不在此限。民事訴訟法第二
    百五十五條第一項第三款定有明文。本件原告起訴時原請求
    被告給付原告戊○○二十萬五千三百七十六元；原告卯○○
    三十一萬三千四百二十九元；原告庚○○十一萬六千零九十
    九元；原告己○○十四萬零六百十四元；原告辛○○十八萬
    六千三百五十一元；原告子○○十九萬一千二百八十五元；
    原告未○○十萬五千九百三十一元；原告辰○○二十一萬五
    千三百五十元；原告壬○○十八萬一千一百零五元；原告午
    ○○二十萬五千五百五十元；原告丙○○十五萬三千四百五
    十三元；原告乙○○十二萬三千七百四十七元；原告癸○○
    二十七萬八千八四十三元；原告丁○○二十二萬零五百十二
    元；原告丑○○二十八萬九千一百八十四元；原告巳○○十
    四萬八千七百零八元，合計三百二十一萬三千三百八十元。
    嗣於本件訴訟進行中，於九十三年十二月二十九日言詞辯論
    意旨狀變更請求被告給付如附表「資遣費」欄所示金額。核
    其先後所為變更，僅係單純減縮應受判決事項聲明，為前揭
    法條規定之所許，合先敘明。
二、原告主張被告原設台北縣汐止市，於八十九年遷廠至桃園市
    時，承諾原汐止廠員工如願意至桃園廠工作者，則給與交通
    津貼，故原告同意被告變更工作地點。自此交通津貼乃兩造
    間勞動契約之一部分，屬於工資。詎料九十三年六月十日，
    被告竟在未與原告協議下，即逕自公告取消交通津貼之發放
    ，即擅自減少原告等人之工資，顯已違反原勞動契約關於工
    資之約定及勞動基準法關於工資應由勞雇雙方議定之規定，
    致損害勞工之權益，原告戊○○等十五人及丑○○、巳○○
    二人乃分別於九十三年六月十八日及同年月二十五日委由律
    師代為發函，依勞動基準法第十四條第一項第六款規定終止
    兩造間勞動契約，並請求給付資遣費。且原告每月所領取之
    交通津貼、加班費及夜班津貼為經常性之給與，為工資，均
    應列入平均工資之計算。惟被告拒不支付資遣費，爰依勞動
    基準法第十四條第四項準用同法第十七條請求給付資遣費。
三、被告則以於八十九年間因由汐止遷廠至桃園之故，曾實施員
    工通勤交通補助申請，以貼補員工通勤費用。然因景氣不佳
    ，為降低營運成本，被告於九十三年六月十日以公告取消員
    工之補助申請。於公告之初並對於有支領該津貼員工，面談
    並無任何人反對。而被告所發給之交通補助費係勉勵性、恩
    惠性之給與，並非勞動契約之主要約定事項，被告未就本薪
    及經常性給與變動，係因經營管理之必要而取消交通補助費
    ，且消補助之公告尚未施行，並無違反勞動契約。原告縱有
    權利可供主張，惟於事後逕行無預警請假及離職，造成被告
    損失，顯係權利濫用。另原告丑○○與巳○○二人與被告之
    勞動契約已經雙方合意終止，被告自無給付資遣費之義務。
    而原告之薪資結構中夜班津貼、獎金、交通費非屬經常性之
    給與，既非屬工資自不應列入平均工資之計算等語置辯。。
四、原告主張其等均為被告之員工，被告於八十九年間因由汐止
    遷廠至桃園之故，承諾原汐止廠員工如願意至桃園廠工作者
    ，給與交通津貼，故原告等乃同意被告公司變更工作地點，
    而被告於九十三年六月十日公告取消交通津貼之發放之事實
    ，並提出原告勞工保險投保資料十七份、乾寶泰公司九十三
    年六月十日公告一份為證，復為被告所不爭執，自堪信為真
    實。
五、按雇主違反勞動契約或勞工法令，致有損害勞工權益之虞者
    ，勞工得不經預告終止契約，勞動基準法第十四條第一項第
    六款定有明文。原告主張被告公告取消交通津貼之發放，未
    經原告同意，已違反勞動契約及勞工法令，是原告得依勞動
    基準法第十四條第一項第六款規定，終止勞動契約等情，則
    為被告所否認，並以前開情詞置辯。經查：
（一）原告主張被告廠房原設立於台北縣汐止市，於八十九年擬
      遷至桃園市現址時，承諾原汐止廠員工如願意至桃園廠工
      作者，則給與交通津貼，是八十九年間，原告同意繼續至
      桃園廠上班時，兩造間之勞動契約已發生變更，就工作地
      點及交通津貼之發放訂入兩造之勞動契約中，成為兩造間
      之勞動契約內容，應可認定。
（二）按勞動基準法第二條第三款規定：「工資：謂勞工因工作
      而獲得之報酬；包括工資、薪金及按計時、計日、計月、
      計件以現金或實物等方式給付之獎金、津貼及其他任何名
      義之經常性給與均屬之。」故只要由雇主給付與勞工，而
      係勞工因工作所獲得之對價，並為經常性之給與，即為勞
      動基準法上所謂之「工資」，而非雇主恩惠性之給與。查
      原告主張本件交通津貼之補助，為原告有至被告公司上班
      時始得請領（汐止至桃園每日交通津貼二百二十元；台北
      至桃園每日一百八十元）其申請方式為每週申請一次之事
      實，被告亦不加以爭執，亦堪信為真實。則只要原告至被
      告位於桃園之工廠，被告即有依據勞動契約給付該交通津
      貼之義務，是該項津貼顯然係由雇主因勞工工作所給付，
      為勞工因工作所獲得之對價。且依被告所提出原告自九十
      二年十二月至九十三年五月之薪資表中可得知原告每人每
      月均自被告領得一定金額之交通津貼，故該交通津貼，亦
      為經常性之給與，當為工資之一部無疑。
（三）按工資由勞雇雙方議定之，勞動基準法第二十一條第一項
      前段定有明文。而工資之給付係屬勞動契約中雇主之主給
      付義務，所以工資於契約締結後，基於誠實信用原則，雇
      主即不得於未得勞工同意之情形下，片面加以減少。查原
      告主張被告未經其同意即片面取消交通津貼之發放，被告
      則抗辯於公告後之九十三年六月十日至十二日，對原告一
      一面詢意見，惟並未有人反對云云，並聲請傳訊林荔枝為
      證。惟縱屬被告抗辯之事實為真，其亦未能證明被告於取
      消本件交通津貼係取得原告之明示同意，即無法為被告有
      利認定，故被告聲請調查前揭人證，顯無必要。
（四）被告未得原告之同意即片面公告取消本件交通津貼之發放
      ，被告此舉顯已違反勞動契約及勞動基準法第二十一條第
      一項前段之規定，致原告所得請求薪資有減少而損害勞工
      權利之虞，原告本即得依勞動基準法第十四條第一項第六
      款規定，不經預告終止契約，是被告抗辯原告未提出反對
      主張，而逕行無預警請假及離職，造成被告損失，並藉以
      向被告請求資遣費，顯係權利濫用云云，顯不足採。從而
      被告聲請本院傳訊擔任被告公司警衛工作之羅森鐿到庭作
      證，證明原告委請律師發函時，預先請好假期，部分原告
      並停留警衛室等待該信函到來，等信函到來並以電話通知
      相關人員等事實，縱該事實為真，亦不影響原告行使終止
      契約權利之效力，故無調查必要。另被告請求傳訊被告乾
      寶泰公司之職員吳獻雄，欲證明被告與其協商後返回被告
      乾寶泰公司上班之事實，惟此待證事實係被告與第三人協
      商之事實與本件原告終止勞動契約之事實並無關連性，亦
      無調查必要，並此敘明。
（五）依被告公司員工手冊「乾寶泰與我」之規定，員工辭職及
      離職必須：「1.員工因故不能繼續服務時應於七日內提出
      辭呈。2.Ｓ級（含）以上人員或掌管財務、會計工作或程
      式設計人員應於三十天前提出申請。3.上項辭呈經核准後
      辦理交接手續，並繳回公司財務，再至管理部辦理離職手
      續 ‧‧‧（7）離職手續：員工因故必須離職時依下列程
      序辦理：1.向直屬主管口頭提出辭退申請。2.實際離職日
      前七天或三十天向管理部索取離職手續表。3.經各級主管
      呈層核准。4.實際離職日當天將識別證及離職單送繳管理
      部‧‧‧」，故必須無論辭職及離職均應經各級主管核准
      後方生效力，且由被告所提出之空白離職申請書（見本院
      卷第二０一頁）中約談紀錄一欄有關單位主管、權責主管
      均可批示核准或慰留，是在未經權責主管核准前，即有慰
      留之可能，所以該勞動契約顯然尚未終止，是單純提出辭
      呈以及離職申請書尚難認為勞動契約已經兩造合意終止。
      然查：被告自承原告丑○○之離職單只經由單位主管即廠
      長王貞元核簽，尚未經權責主管即被告乾寶泰公司總經理
      林荔枝之簽名，故原告丑○○與被告之勞動契約顯然尚未
      因合意而終止。且被告於九十三年十一月十二日言詞辯論
      筆錄自承「…但是丑○○遞出辭呈後，程序未完成又取回
      。」，是足以認定原告已撤回其終止勞動契約之意思表示
      。雖被告提出「丑○○資產交接單」欲用以證明丑○○已
      於六月十日辦理資產交接之動作，惟尚難單憑此推認原告
      丑○○已離職之事實。另被告亦提出原告丑○○有事後補
      辦請假手續之事實，縱使為真，亦無法推認被告與原告丑
      ○○間之勞動契約已經雙方合意終止。是被告抗辯原告丑
      ○○已於九十三年六月十七日離職，顯不足採信。另被告
      聲請本院傳訊被告乾寶泰公司前職員余麗菁，證明原告丑
      ○○已簽出離職單之事實，由於該事實已經原告於九十三
      年十一月三十日之民事爭點整理狀（見本院卷第二四七頁
      ）中所自認，已無調查之必要。
（六）又被告抗辯原告巳○○亦已於同年月二十一日領取離職單
      並表示不再上班，經被告同意後離開，迄今亦未返回上班
      ，因此原告巳○○與被告乾寶泰公司之勞動契約已經雙方
      合意終止云云，惟基於前揭被告公司員工手冊「乾寶泰與
      我」有關辭職及離職之相關規定意旨，顯然單純領取離職
      單並不能表示兩造之勞動契約已經合意終止，故被告此抗
      辯亦不足採信。
（七）綜上所述，本件交通津貼為兩造勞動契約之一部，亦為工
      資，被告未經原告同意即於九十三年六月十日片面公告取
      消交通津貼，係違反兩造間之勞動契約約定及勞動基準法
      第二十一條第一項前段之規定，且原告丑○○、巳○○與
      被告間之勞動契約並未經兩造合意終止，是原告以上開事
      由，依勞動基準法第十四條第一項第六款之規定，於九十
      三年六月十八日以中路郵局第一一三六號及同年月二十五
      日以桃園十二支０一二一一二之八郵局第一一二號委由律
      師代為發存證信函，通知上訴人違反勞基法第十四條第一
      項第六款規定，主張終止勞動契約，實屬有據，亦未逾法
      定三十日之除斥期間。
六、查兩造之勞動契約，業經原告戊○○、卯○○、庚○○、己○○、辛○○、子○○、未○○、辰○○、壬○○、午○○
    、丙○○、乙○○、癸○○、丁○○於九十三年六月十九日
    ；原告丑○○及巳○○於九十三年六月二十六日，以被告違
    反勞基法第十四條第一項第六款規定合法終止，依勞動基準
    法第十四條第四項規定準用同法第十七條之規定，被告自應
    依同法第十七條之規定發給勞工資遣費。惟原告復主張其月
    平均工資應併入交通津貼、加班費及夜班津貼計算等語，則
    為被告所否認，並以前詞置辯。是本院於計算被告應給付原
    告之資遣費前，應先審究系爭交通津貼、加班費及夜班津貼
    是否屬於工資而應列入平均工資計算。查被告給付原告之薪
    資結構包含薪資、加班費、夜班津貼、獎金及交通津貼等五
    部分，其中除獎金不記入平均工資計算，為兩造不爭執外，
    另交通津貼，為工資之一部，已如前述，應計入平均工資，
    合先序明。復按勞動基準法第二條第三款規定：「工資：謂
    勞工因工作而獲得之報酬；包括工資、薪金及按計時、計日
    、計月、計件以現金或實物等方式給付之獎金、津貼及其他
    任何名義之經常性給與均屬之」，即只要由雇主給付與勞工
    ，且係勞工因工作所獲得之對價，而為經常性之給與，就為
    勞動基準法上所謂之「工資」，而非雇主恩惠性之給與。查
    ：
　１加班費係指勞工於正常工作時間之外，依勞動基準法第三十
    二條及第三十三條之規定，予以延長工作時間，並依同法第
    二十四條之規定，按平日每小時工資額加給三分之一至一倍
    之工資而言。此項加班費乃勞工因工作而獲得之報酬，揆諸
    前揭法律意旨，自屬工資，應計入平均工資。
  ２夜班津貼部分而言，雖然勞動基準法施行細則第十條第九款
    規定：「本法第二條第三款所稱之其他任何名義之經常性給
    與，係指左列各款以外之給與．．九、差旅費、差旅津貼、
    交際費、夜點費及誤餐費」而列舉排除為工資者，乃因各該
    給與均屬偶發性質，且其中夜點費係雇主為體恤勞工於夜間
    工作，為使勞工補充養分以維持健康，所為具有恩惠性質之
    給與。惟雇主雖以夜點津貼名目給付勞工，但其性質實為勞
    工因勞動而一般情況下經常可獲得之對價給付者，仍應認為
    屬勞動基準法第二條第三款所定工資，不得以其名目類似勞
    動基準法施行細則第十條第九款規定，即排除於工資之外。
    查原告主張該夜班津貼係原告等輪值夜班所獲得之報酬，被
    告雖抗辯其為恩惠性給與，惟就其性質顯與夜點費不同。復
    以勞工於夜間工作，其生活方式與常人背道而馳，不利於勞
    工調適身心及維持正常人際關係，其勞務內容雖與日間工作
    之勞工相同，但夜間工作之勞工因身心狀態違反正常生理時
    鐘，其提供勞務時可能發生危險之機率隨之提高，其所付出
    之心力及所承擔之壓力顯多於日間工作之勞工所付出及承擔
    者，是雇主對夜間提供勞務之員工，按較優厚之計算方式給
    付報酬，實符合勞動市場常情及報酬應與勞務給付程度相當
    之原則，是該增加之給與應認為具有勞務給付對價性質，系
    爭夜間津貼屬之，亦應計入平均工資。
七、復按勞動基準法第十七條規定於本條終止契約準用之，勞基
    法第十四條第四項亦有規定，依同法第十七條之規定：終止
    契約，雇主應依左列規定發給勞工資遣費：(1)在同一雇主之
    事業單位繼續工作，每滿一年發給相當一個月平均工資之資
    遣費。(2)依前款計算之剩餘月數，或工作未滿一年者，以比
    例計給之。未滿一個月者以一個月計。則原告可得請求之資
    遣費計算如下：
（一）經查，原告主張如附表所示到職日起受雇於被告，而被告
      與原告戊○○、卯○○、庚○○、己○○、辛○○、子○○、未○○、辰○○、壬○○、午○○、丙○○、乙○○
      、癸○○、丁○○及被告與原告丑○○及巳○○之勞動契
      約已分別於九十三年六月十八日及九十三年六月二十五日
      終止，有存證信二份可證。原告繼續工作之任職期間及附
      表所示年資，被告就此部分亦不爭執（見本院卷第二三五
      、二三六頁），是依該年資即可依比例計算出原告資遣費
      之基數（基數計算方式詳後）。而於勞動契約終止日前六
      個月即分別為九十二年十二月份至九十三年五月份工資，
      原告主張以其民事言詞辯論意旨狀所提出之原告薪資明細
      表（見本院卷第二五一至二五三頁）所列金額計算平均工
      資，就此部分被告亦不爭執。而原告之薪資結構中之薪資
      、加班費、夜班津貼及交通津貼等四項均應計入平均工資
      ，已如前述，是原告各月份應計入平均工資計算之工資數
      額即係將薪資、加班費、夜班津貼及交通津貼等四項金額
      加總算出。又平均工資得以最後六個月之工作期間所得薪
      資總額，除以六做為平均工資（參照行政院勞工委員會八
      十三年四月九日台（83）勞動二字第二五五六四號函），
      計算後原告之平均工資如下：
  １原告戊○○之月平均工資為三萬九千八百五十三元【計算式
    ：(38,719＋41,344＋37,237＋40,776＋42,471＋38,573）÷
    6＝39,853，元以下四捨五入】
　２原告卯○○之月平均工資為四萬一千三百十五元　【計算式
    ：(39,417＋42,490＋41,591＋40,460＋42,080＋41,849）÷
    6＝ 41,315，元以下四捨五入】
  ３原告庚○○之月平均工資為三萬零一百六十元　　【計算式
    ：(29,039＋31,491＋32,250＋28,990＋29,555＋29,634）÷
    6＝30,160，元以下四捨五入】
　４原告己○○之月平均工資為三萬四千四百二十八元【計算式
    ：(32,038＋34,060＋35,929＋33,732＋33,334＋37,472）÷
    6＝34,428，元以下四捨五入】
  ５原告辛○○之月平均工資為三萬九千一百三十三元【計算式
    ：(38,581＋36,509＋37,575＋41,992＋42,859＋37,279）÷
    6＝39,133，元以下四捨五入】
  ６原告甲○○之月平均工資為三萬三千五百八十一元【計算式
    ：(32,148＋33,415＋35,198＋33,103＋34,291＋33,330）÷
    6＝33,581，元以下四捨五入】
　７原告子○○之月平均工資為三萬五千九百五十六元【計算式
    ：(38,808＋33,178＋35,699＋36,979＋34,699＋36,371）÷
    6＝35,956，元以下四捨五入】
  ８原告未○○之月平均工資為三萬零一百十一元  　【計算式
    ：(29,104＋30,574＋30,134＋29,991＋31,091＋29,771）÷
    6＝30,111，元以下四捨五入】
  ９原告辰○○之月平均工資為三萬八千七百五十六元【計算式
    ：(35,951＋39,411＋39,438＋40,863＋39,673＋37,198）÷
    6＝38,756，元以下四捨五入】
  １０原告壬○○之月平均工資為三萬四千九百零五元　【計算式
    ：(32,414＋30,952＋31,472＋39,552＋41,956＋33,086）÷
    6＝34,905，元以下四捨五入】
  原告午○○之月平均工資為四萬三千三百六十八元【計算式
    ：(41,843＋39,216＋36,540＋45,837＋49,881＋46,892）÷
    6＝43,368，元以下四捨五入】
  原告丙○○之月平均工資為三萬二千一百元　　　【計算式
    ：(31,980＋33,392＋31,817＋31,044＋31,047＋33,317）÷
    6＝32,100，元以下四捨五入】
  原告乙○○之月平均工資為三萬零七百六十三元　【計算式
    ：(28,974＋31,421＋30,600＋33,090＋31,883＋28,612）÷
    6＝30,763，元以下四捨五入】
  原告癸○○之月平均工資為五萬一千三百七十五元【計算式
    ：(49,691＋53,763＋49,843＋48,667＋51,343＋54,943）÷
    6＝51,375，元以下四捨五入】
  原告丁○○之月平均工資為三萬七千九百六十三元【計算式
    ：(39,341＋35,269＋40,876＋38,470＋38,610＋35,210）÷
    6＝37,963，元以下四捨五入】
  原告丑○○之月平均工資為五萬四千一百三十九元【計算式
    ：(52,472＋54,472＋53,812＋54,252＋55,352＋54,472）÷
    6＝54,139，元以下四捨五入】
　原告巳○○之月平均工資為三萬二千二百八十六元【計算式
    ：(32,635＋30,202＋30,861＋38,400＋30,811＋30,804）÷
    6＝32,286，元以下四捨五入】
（二）原告之平均工資已如前述，以原告如附表所示之年資計算
      ，原告可得請求之資遣費計算入下：
　１原告周建旺，年資4年11月，年資換算基數為（4＋11／12＝
    4.92，小數點二位以下四捨五入），資遣費為十九萬六千零
    七十七元【計算式：｛39,853×4.92＝196,077 ｝，元以下
    四捨五入】
  ２原告卯○○，年資7年2月，年資換算基數為 （7＋2／12 ＝
    7.17，小數點二位以下四捨五入），資遣費為二十九萬六千
    二百二十九元；【計算式：｛41,315×7.17＝296,229 ｝，
    元以下四捨五入】
　３原告庚○○，年資3年10月，年資換算基數為（3＋10／12＝
    3.83，小數點二位以下四捨五入），資遣費為十一萬五千五
    百十三元；【計算式：｛30,160×3.83＝115,513 ｝，元以
    下四捨五入】
　４原告己○○，年資3年11月，年資換算基數為（3＋11／12＝
    3.92，小數點二位以下四捨五入），資遣費為十三萬四千九
    百五十八元；【計算式：｛34,428×3.92＝134,958 ｝，元
    以下四捨五入】
  ５原告辛○○，年資4年7月，年資換算基數為 （4＋7／12＝
    4.58，小數點二位以下四捨五入），資遣費為十七萬九千二
    百二十九元；【計算式：｛39,133×4.58＝179,229 ｝，元
    以下四捨五入】
  ６原告甲○○，年資3年11月，年資換算基數為（3＋11／12＝
    3.92，小數點二位以下四捨五入），資遣費為十三萬一千六
    百三十八元；【計算式：｛33,581×3.92＝131,638 ｝，元
    以下四捨五入】
  ７原告子○○，年資4年11月，年資換算基數為（4＋11／12＝
    4.92，小數點二位以下四捨五入），資遣費為十七萬六千九
    百零四元；【計算式：｛35,956×4.92＝176,904 ｝，元以
    下四捨五入】
　８原告未○○，年資3年8月，年資換算基數為  （3＋8／12＝
    3.67，小數點二位以下四捨五入），資遣費為十一萬零五百
    零七元；【計算式：｛30,111×3.67＝110,507 ｝，元以下
    四捨五入】
  ９原告辰○○，年資5年3月，年資換算基數為  （5＋3／12＝
    5.25)，資遣費為二十萬零三千四百六十九元；【 計算式：
    ｛38,756×5.25＝203,469｝】
　１０原告壬○○，年資4年11月，年資換算基數為（4＋11／12＝
    4.92，小數點二位以下四捨五入），資遣費為十七萬一千七
    百三十三元；【計算式：｛34,905×4.92＝171,733 ｝，元
    以下四捨五入】
　原告午○○，年資4年7月，年資換算基數為  （4＋7／12＝
    4.58，小數點二位以下四捨五入），資遣費為十九萬八千六
    百二十五元；【計算式：｛43,368×4.58＝198,625 ｝，元
    以下四捨五入】
　原告丙○○，年資4年7月，年資換算基數為  （4＋7／12＝
    4.58，小數點二位以下四捨五入），資遣費為十四萬七千零
    十八元；【計算式：｛32,100×4.58＝147,018｝】
　原告乙○○，年資3年10月，年資換算基數為（3＋10／12＝
    3.83，小數點二位以下四捨五入），資遣費為十一萬七千八
    百二十二元；【計算式：｛30,763×3.83＝117,822 ｝，元
    以下四捨五入】
　原告癸○○，年資5年3月，年資換算基數為  （5＋3／12＝
    5.25，小數點二位以下四捨五入），資遣費為二十六萬九千
    七百十九元；【計算式：｛51,375×5.25＝269,719 ｝，元
    以下四捨五入】
　原告丁○○，年資5年6月，年資換算基數為  （5＋6／12＝
    5.5），資遣費為二十萬八千七百九十七元；   【計算式：
   ｛37,963×5.5＝208,797｝，元以下四捨五入】
  原告丑○○，年資5年4月，年資換算基數為  （5＋4／12＝
    5.33，小數點二位以下四捨五入），資遣費為二十八萬八千
    五百六十一元；【計算式：｛54,139×5.33＝288,561 ｝，
    元以下四捨五入】
　原告巳○○，年資4年7月，年資換算基數為  （4＋7／12＝
    4.58，小數點二位以下四捨五入），資遣費為十四萬七千八
    百七十元；【計算式：｛32,286×4.58＝147,870 ｝，元以
    下四捨五入】
八、又按依勞動基準法第十七條、第八十四條之二規定計算之資
    遣費，應於終止勞動契約三十日內發給，勞動基準法施行細
    則第八條定有明文。是雇主資遣費及工資之發給即屬依法定
    有確定給付期限之債務，按之民法第二百二十九條第一項之
    規定，債務人即雇主自期限屆滿時起，應負遲延責任。為此
    ，原告戊○○、卯○○、庚○○、己○○、辛○○、子○○
    、未○○、辰○○、壬○○、午○○、丙○○、乙○○、癸○○、丁○○自兩造終止契約之日即九十三年六月十八日起
    第三十日之翌日即九十三年七月十八日起算法定遲延利息；
    原告丑○○及巳○○自兩造終止契約之日即九十三年六月二
    十五日起第三十日之翌日即九十三年七月二十五日起算法定
    遲延利息，即屬有據。
九、綜上所述，原告已依勞動基準法第十四條第一項第六款規定
    終止與被告間之勞動契約，請求被告依同法第十四條第四項
    準用同法第十七條給付如附表所示金額之資遣費合計三百零
    九萬四千六百六十九元，暨原告戊○○、卯○○、庚○○、
    己○○、辛○○、子○○、未○○、辰○○、壬○○、午○○、丙○○、乙○○、癸○○、丁○○自九十三年七月十八
    日起；原告丑○○及巳○○自九十三年七月二十五日起之清
    償日止按週年利率百分之五計算之利息，即屬有據，原告逾
    此部份之遲延利息請求，即無理由，應予駁回。
十、末按，所命給付之金額或價額未逾五十萬元之判決，法院應
    依職權宣告假執行，民事訴訟法第三百八十九條第一項第五
    款定有明文。查本件原告勝訴部分所命被告給付之金額均未
    逾五十萬元，是應依職權為假執行之宣告，雖原告亦請求願
    供擔保請求准為假執行之宣告，則屬多餘，併此敘明。
十一本件事證已臻明確，兩造其餘攻擊防禦方法及舉證，經審酌
    與本件判決結果不生影響，爰不一一論述，併此敘明。
據上論結，本件原告之訴為一部有理由、一部無理由，依民事訴
訟法第七十九條中段、第三百八十九條第一項第五款，判決如主
文。
中　　華　　民　　國　　94　　年　　1 　　月　　12　　日
                  民事第二庭    法　官　黃漢權
以上正本係照原本作成
如對本判決上訴，須於判決送達後20日內向本院提出上訴狀
中　　華　　民　　國　　94　　年　　1 　　月　　13　　日
                            書記官　許家慧
附表：
┌──┬───┬────┬───┬───────────────┬───────┐
│編號│姓  名│到 職 日│年  資│ 資          遣          費   │利息計算起迄日│
├──┼───┼────┼───┼───────────────┼───────┤
│ 一 │戊○○│八十八年│  四年│新臺幣拾玖萬陸仟零柒拾柒元    │民國九十三年七│
│    │      │    八月│十一月│                              │月十八日起至清│
│    │      │二十三日│      │                              │償日止        │
├──┼───┼────┼───┼───────────────┼───────┤
│ 二 │卯○○│八十六年│  七年│新臺幣貳拾玖萬陸仟貳佰貳拾玖元│民國九十三年七│
│    │      │    六月│  二月│                              │月十八日起至清│
│    │      │二十八日│      │                              │償日止        │
├──┼───┼────┼───┼───────────────┼───────┤
│ 三 │庚○○│八十九年│  三年│新臺幣拾壹萬伍仟伍佰拾參元    │民國九十三年七│
│    │      │    九月│  十月│                              │月十八日起至親│
│    │      │    五日│      │                              │償日止        │
├──┼───┼────┼───┼───────────────┼───────┤
│ 四 │己○○│八十九年│  三年│新臺幣拾參萬肆仟玖佰伍拾捌元  │民國九十三年七│
│    │      │    七月│十一月│                              │月十八日起至清│
│    │      │  二十日│      │                              │償日止        │
├──┼───┼────┼───┼───────────────┼───────┤
│ 五 │辛○○│八十八年│  四年│新臺幣拾柒萬玖仟貳佰貳拾玖元  │民國九十三年七│
│    │      │  十二月│  七月│                              │月十八日起至清│
│    │      │  十六日│      │                              │償日止        │
├──┼───┼────┼───┼───────────────┼───────┤
│ 六 │甲○○│八十八年│  三年│新臺幣拾參萬壹仟陸佰參拾捌元  │民國九十三年七│
│    │      │    八月│十一月│                              │月十八日起至清│
│    │      │    三日│      │                              │償日止        │
├──┼───┼────┼───┼───────────────┼───────┤
│ 七 │子○○│八十八年│  四年│新臺幣拾柒萬陸仟玖佰零肆元    │民國九十三年七│
│    │      │    八月│十一月│                              │月十八日起至清│
│    │      │  十六日│      │                              │償日止        │
├──┼───┼────┼───┼───────────────┼───────┤
│ 八 │未○○│八十九年│  三年│新臺幣拾壹萬零伍佰零柒元      │民國九十三年七│
│    │      │    十月│  八月│                              │月十八日起至清│
│    │      │二十七日│      │                              │償日止        │
├──┼───┼────┼───┼───────────────┼───────┤
│ 九 │辰○○│八十八年│  五年│新臺幣貳拾萬參仟肆佰陸拾玖元  │民國九十三年七│
│    │      │    四月│  三月│                              │月十八日起至清│
│    │      │  十二日│      │                              │償日止        │
├──┼───┼────┼───┼───────────────┼───────┤
│ 十 │壬○○│八十八年│  四年│新臺幣拾柒萬壹仟柒佰參拾參元  │民國九十三年七│
│    │      │    八月│十一月│                              │月十八日起至清│
│    │      │  十六日│      │                              │償日止        │
├──┼───┼────┼───┼───────────────┼───────┤
│十一│午○○│八十八年│  四年│新臺幣拾玖萬捌仟陸佰貳拾伍元  │民國九十三年七│
│    │      │  十二月│  七月│                              │月十八日起至清│
│    │      │二十七日│      │                              │償日止        │
├──┼───┼────┼───┼───────────────┼───────┤
│十二│丙○○│八十八年│  四年│新臺幣拾肆萬柒仟零拾捌元      │民國九十三年七│
│    │      │  十二月│  七月│                              │月十八日起至清│
│    │      │  十六日│      │                              │償日止        │
├──┼───┼────┼───┼───────────────┼───────┤
│十三│乙○○│八十九年│  三年│新臺幣拾壹萬柒仟捌佰貳拾貳元  │民國九十三年七│
│    │      │    九月│  十月│                              │月十八日起至清│
│    │      │    八日│      │                              │償日止        │
├──┼───┼────┼───┼───────────────┼───────┤
│十四│癸○○│八十八年│  五年│新臺幣貳拾陸萬玖仟柒佰拾玖元  │民國九十三年七│
│    │      │    三月│  三月│                              │月十八日起至清│
│    │      │    一日│      │                              │償日止        │
├──┼───┼────┼───┼───────────────┼───────┤
│十五│丁○○│八十八年│  五年│新臺幣貳拾萬捌仟柒佰玖拾柒元  │民國九十三年七│
│    │      │    二月│  六月│                              │月十八日起至清│
│    │      │    二日│      │                              │償日止        │
├──┼───┼────┼───┼───────────────┼───────┤
│十六│丑○○│八十八年│  五年│新臺幣貳拾捌萬捌仟伍佰陸拾壹元│民國九十三年七│
│    │      │    三月│  四月│                              │月二十五日起至│
│    │      │  三十日│      │                              │清償日止      │
│    │      │        │      │                              │              │
├──┼───┼────┼───┼───────────────┼───────┤
│十七│巳○○│八十八年│  四年│新臺幣拾肆萬柒仟捌佰柒拾元    │民國九十三年七│
│    │      │  十二月│  七月│                              │月二十五日起至│
│    │      │    九日│      │                              │清償日止      │
└──┴───┴────┴───┴───────────────┴───────┘
